### İletişim Bilgileri

ibrahimsavrum@gmail.com

www.linkedin.com/in/ibrahimsavrum (LinkedIn)

### En Önemli Yetenekler

Reklam

**Photoshop** 

Tasarım

#### Certifications

Ağ Güvenliği ve Geliştirme

# ibrahim savrum

Union İstanbul şirketinde Web developer Uzmanı Keçiören

### Özet

6-7 yıllık web tasarımcılığı deneyimimle çalışıtığım şirketlerde yapmış olduğum tasarımlar olsun, gerekse freelancer olarak yapmış olduğum siteler

olsun, 550'yi aşkın siteler tasarlayıp profesyonel olarak müşterilerime teslim etmiş olup hosting, web tasarım bakımlarına devam etmekteyim.

Uzun yıllar Seo üzerine eğitimler alıp videolar ile kendimi geliştirdim. Birden çok firmaya ileri düzey iç ve dış SEO yapmış bulunmaktayım. Staj yaptığım FSB Teknolojide SEO Uzmanı Celil CAN'dan da eğitimler seminerler

alarak bilgime bilgi katmış bulunmaktayım.

Server Kurulumu, Cpanel / WHM Yönetimi / Linux Kullanımı / CloudLinux kurulumu, kullanımı / Plesk Panel yönetimi ve kurulumu / WHMCS

yönetiminde de ileri seviye bilgiye sahibim ve öğrenmeye açık birisiyim.

Donanım bilgisi babamın dükkanında başlayıp küçük yaşlardan beri parça söküp takmadan başlayarak şimdi sistem toplamaya kadar geliştirdiğim bir

yeteneğe sahibim.Grafikerlik olarakta 3 aylık reklam ajansında çalışarak geliştirdim corel draw yeteğinim var. Photoshop konusunda yeterli kadar

tecrübe ve bilgiye de sahibiyim.

## Deneyim

Union İstanbul Web developer Ekim 2020 - Present (1 yıl 4 ay) Ankara, Türkiye

Emek Bilgisayar Web Developer Aralık 2019 - Nisan 2020 (5 ay) Novus Mundo Web Tasarım Uzmanı Nisan 2019 - Kasım 2019 (8 ay)

Ankara, Türkiye

T.C. M.E.B. Özel Çağlar Müzik Kursu Kıdemli Grafik ve Web Tasarımcısı Eylül 2018 - Mart 2019 (7 ay) Ankara, Türkiye

Bilir Network Web Yazılım Uzmanı Ocak 2017 - Ağustos 2017 (8 ay) Ankara, Türkiye

Fsb Teknoloji A.Ş. 1 yıl 5 ay Grafik Tasarımcı Nisan 2016 - Ağustos 2017 (1 yıl 5 ay) Ankara, Türkiye

Web Tasarım Uzmanı Haziran 2016 - Temmuz 2017 (1 yıl 2 ay) Ankara, Türkiye

# **Eğitim**

Anadolu Üniversitesi

ön lisans, Halkla İlişkiler, Reklamcılık ve Uygulamalı İletişim · (2019 - 2021)

Anadolu Üniversitesi halka ilişkiler ve tanıtım · (2019 - 2021)

iskitler anadolu meslek lisesi Li, Web Tasarım ve Yazılı · (2013 - 2017)